【裁判字號】    99,上訴,1650
【裁判日期】    990629
【裁判案由】    毒品危害防制條例
【裁判全文】
臺灣高等法院刑事判決                99年度上訴字第1650號
上  訴  人  臺灣板橋地方法院檢察署檢察官
被      告  甲○○
指定辯護人  本院公設辯護人周君穎
上列上訴人因被告違反毒品危害防制條例案件，不服臺灣板橋地
方法院98年度訴字第4489號，中華民國99年4 月15日第一審判決
（起訴案號：臺灣板橋地方法院檢察署98年度偵字第32075 號）
，提起上訴，本院判決如下：
    主  文
原判決撤銷。
甲○○持有第二級毒品，累犯，處有期徒刑拾月。
扣案第二級毒品甲基安非他命拾柒包（總驗餘淨重拾伍點陸柒
公克）沒收銷燬之，包裝袋拾柒只沒收。
    事  實
一、甲○○前曾因違反毒品危害防制條例案件，經臺灣板橋地方
    法院判處有期徒刑4月，如易科罰金以銀元300元折算1 日，
    而於民國（下同）95年6月7日易科罰金執行完畢，仍不知悔
    改，竟於98年11月17日12時許，在臺北縣新莊市○○路○ 段
    與昌平路口店名不詳之網咖前，自姓名、年籍不詳，綽號「
    阿輝」之男子取得第二級毒品甲基安非他命42包，並持有之
    ，嗣於同年月19日15時55分許，在臺北縣新莊市○○路 564
    巷1弄3號前，為警查獲，並扣得甲基安非他命37包（總驗餘
    淨重15.67公克）。
二、案經臺北縣政府警察局新莊分局移送臺灣板橋地方法院檢察
    署檢察官偵查起訴。
    理  由
壹、程序方面
    被告以外之人於審判外之言詞或書面陳述，除法律有規定者
    外，不得作為證據。被告以外之人於偵查中向檢察官所為之
    陳述，除顯有不可信之情況者外，得為證據。公務員職務上
    製作之紀錄文書、證明文書，除顯有不可信之情況外，亦得
    為證據。又按被告以外之人於審判外之陳述，雖不符刑事訴
    訟法第159條之1至第159條之4之規定，而經當事人於審判程
    序同意作為證據，法院審酌該言詞陳述或書面陳述作成時之
    情況，認為適當者，亦得為證據；當事人、代理人或辯護人
    於法院調查證據時，知有刑事訴訟法第159條第1項不得為證
    據之情形，而未於言詞辯論終結前聲明異議者，視為有前項
    之同意，刑事訴訟法第159條之1、第159條之5第1項、第2項
    分別定有明文。經查，本院相關之供述或非供述證據，並無
    顯不可信之情況，檢察官、被告於準備程序中對本案之供述
    、非供述證據均表示無意見而同意作為證據（本院卷第24頁
    背面），本院審酌各該證據作成之狀況，亦認為適當，依前
    揭規定，本案相關之供述、非供述證據，均有證據能力。
貳、實體方面
甲、有罪部分：
一、訊據被告對於上開事實，迭於警詢、偵查、原審及本院審理
    中坦承不諱，並有上開甲基安非他命37包扣案佐證，又扣案
    之白色晶體37包，經送鑑定後，認驗前總毛重24.46 公克（
    包裝塑膠袋總重約8.71公克），取樣0.08公克，檢出含有甲
    基安非他命之成分，且純度約95％，推估驗前總純質淨重約
    14.96公克（故總淨重為15.75公克【計算式：24.46 －8.71
    ＝15.75 】，驗餘總淨重為14.56 公克【計算式： 24.46－
    8.71－0.08＝14.56 】），亦有臺北市政府警察局大安分局
    搜索扣押筆錄、扣案物品目錄表、內政部警政署刑事警察局
    98年12月9日刑鑑字第0980164285號鑑定書各1份在卷可稽（
    臺灣板橋地方法院檢察署98年度偵字第32075 號偵查卷第20
    至23頁、第51頁），足見被告自白核與事實相符，至堪採信
    ，本案事證明確，被告犯行至堪認定，應依法論科。
二、又按刑法上所謂吸收犯，係指一罪所規定之構成要件，為他
    罪構成要件所包括，因而發生吸收關係者而言。如意圖供自
    己施用而持有毒品，進而施用，則其持有之低度行為，當然
    為高度之施用行為所吸收，不另論以持有毒品罪；惟如施用
    毒品者，另基於其他原因而單純持有毒品，其單純持有毒品
    之行為與施用毒品間即無何關聯，自即無高低度行為之關係
    可言，亦不生吸收犯之問題（最高法院98年台上字第3489號
    、94年台上字第1039號、90年台非字第174 號等判決意旨可
    資參照）。而刑法部分條文於95年7月1日修正施行後，已廢
    除連續犯之規定，對於施用毒品而言，原則上採一罪一罰，
    即如施用毒品者一次購入多量或多包毒品，如其分次或分包
    施用，僅該次施用毒品時之持有毒品之低度行為，會為該次
    施用之高度行為所吸收，至施用後所剩餘之毒品，縱係與該
    次施用之毒品同時購入或一起被查獲，尚應視其持有之目的
    而論其刑責，非謂當然被前次施用行為所吸收，若行為人於
    施用一次毒品後，未被立即查獲，自可將剩餘之毒品再為施
    用，甚或起意轉讓或販賣，如僅因為警提前查獲，即謂同時
    被查獲之持有毒品應為前次施用行為所吸收，自非立法之本
    旨。是本案被告於購入第二級毒品甲基安非他命42包後，雖
    有施用第二級毒品甲基安非他命2 包之犯行，並經臺灣板橋
    地方法院檢察署以98年度毒偵字第8763號提起公訴，復經臺
    灣板橋地方法院以99年度簡字第357號判處有期徒刑5月確定
    （下稱「前案」）；然被告施用上開毒品後，並未及時被查
    獲，則其單純持有毒品之行為與前案之施用毒品行為間，即
    無高低行為之關係可言。從而被告僅就前案施用毒品時之持
    有第二級毒品甲基安非他命2包之低度行為，會為前案施用
    之高度行為所吸收，至被告持有前案施用後剩餘毒品之行為
    ，自非當然被前案之施用行為所吸收。況觀諸前案起訴書、
    刑事判決書可知，前案之起訴、審判範圍，均均僅及於被告
    於前案之施用第二級毒品甲基安非他命犯行，並未包含被告
    另持有扣案第二級毒品甲基安非他命37包之犯行，至前案判
    決之證據並所犯法條欄認定「被告持有毒品之低度行為，為
    施用之高度行為所吸收，不另論罪」部分，顯係贅述。
三、核被告所為，應成立毒品危害防制條例第11條第2 項之罪。
    檢察官雖未論列該法條，惟既於起訴書事實欄內敘明，即為
    起訴效力所及，本院自應予以審理。又被告有如事實欄所載
    前科及執行完畢情形，有本院被告全國前案紀錄表在卷可考
    ，其於徒刑執行完畢後5 年內再犯有期徒刑以上刑之本罪，
    為累犯，應依刑法第47條第1項之規定，加重其刑。
四、原審未仔細勾稽，認被告此部分犯行，為前案確定判決效力
    所及，而為免訴之諭知，認事用法，均有未洽，檢察官執此
    為上訴意旨，指摘原判決此部分不當，求予撤銷改判，即為
    有理由，應由本院就此部分予以撤銷改判。爰審酌被告之素
    行、犯罪之手段、方法、結果、持有毒品之重量，犯後態度
    暨其他一切情狀，量處有期徒刑1 年，扣案之第二級毒品甲
    基安非他命37包（驗餘總淨重15.75 公克），依毒品危害防
    制條例第18條第1 項前段之規定，沒收銷燬之，又該包裝紙
    37只，係防止毒品裸露、潮濕，便於攜帶所用，業經鑑定機
    關就之與本案扣案甲基安非他命分別鑑析其重量，有前揭鑑
    定書可憑，足證其與上開毒品並無不可析離之關係，而毒品
    危害防制條例第19條第1 項規定供犯罪所用之用，以犯同條
    例第4條至第9條、第12條、第13條或第14條第1、2項之罪為
    限，不包括同條例第11條第2 項之持有第二級毒品罪在內，
    則其既屬被告所有供犯罪所用之物，爰依刑法第38條第1 項
    第2款規定沒收之。
乙、不另為無罪之諭知部分：
一、公訴意旨略以：被告前因違反毒品危害防制條例案件，經法
    院判處有期徒刑4 月，於95年6月7日易科罰金執行完畢，仍
    不知悔改，意圖營利，於98年11月17日12時許，在臺北縣新
    莊市○○路○ 段與昌平路口店名不詳之網咖前，將意圖販賣
    原先向綽號「阿輝」之男子所購入之第二級毒品安非他命42
    包，以其中1 小包新臺幣（下同）1000元之代價售與綽號「
    阿弟」之男子1包，同時並以1 小包1000元、1中包2000元之
    代價，再售與「阿弟」之2 名友人1小包及1中包。嗣於同年
    月19日15時55分許，在臺北縣新莊市○○路564巷1弄3 號前
    為警查獲，並扣得售後所剩之37包甲基安非他命（總驗餘淨
    重15.67 公克【起訴書略載為總淨重17.0公克】）及售毒所
    得款4000元。因認被告涉犯毒品危害防制條例第4條第2項之
    販賣第二級毒品罪嫌（起訴書贅載毒品危害防制條例第5 條
    第2 項之意圖販賣而持有第二級毒品罪嫌，業經公訴檢察官
    當庭更正刪除）云云。
二、按犯罪事實應依證據認定之，無證據不得認定犯罪事實；不
    能證明被告犯罪者，應諭知無罪之判決。刑事訴訟法第 154
    條第2 項、第301 條第1 項分別定有明文。次按事實之認定
    ，應憑證據，如未能發現相當證據，或證據不足以證明，自
    不能以推測或擬制之方法，以為裁判之基礎；又認定犯罪事
    實所憑之證據，雖不以直接證據為限，間接證據亦包括在內
    ，然而無論直接或間接證據，其為訴訟上之證明，須於通常
    一般之人不致有所懷疑，而得確信其為真實之程度者，始得
    據為有罪之認定；再認定不利於被告之事實，須依積極證據
    ，苟積極證據不足為不利於被告事實之認定時，即應為有利
    於被告之認定，更不必有何有利之證據（最高法院40年台上
    字第86號、76年台上字第4986號、30年上字第816 號判例意
    旨參照）。復按被告之自白，不得作為有罪判決之唯一證據
    ，仍應調查其他必要之證據，以察其是否與事實相符，刑事
    訴訟法第156條第2項亦有明文。此係法文明定對於證據取捨
    採自由心證主義所設之例外規定，考其立法意旨在於防範被
    告自白之虛擬致與真實不符，故對自白在證據上之價值加以
    限制，明定須藉補強證據以擔保其真實性。而所謂補強證據
    ，係指除該自白本身外，其他足資以證明自白之犯罪事實確
    具有相當程度真實性之證據而言。雖其所補強者，非以事實
    之全部為必要，但亦須因補強證據與自白之相互利用，而足
    使犯罪事實獲得確信者，始足當之。再按案件曾經判決確者
    ，應諭知免訴之判決，刑事訴訟第302條第1款亦有明文。而
    此所謂訴訟上一事不再理之原則，關於實質上一罪或裁判上
    一罪，均有其適用，易言之，部分犯罪事實曾經判決確定之
    效力當然及於全部犯罪事實，倘檢察官將其他部分重行起訴
    ，自應諭知免訴之判決（最高法院49年台非字第20號、60年
    台非字第77號判例意旨參照）。
三、公訴意旨認被告涉犯上開販賣第二級毒品罪嫌，無非係以被
    告於警詢時及內勤檢察官訊問時之自白、內政部警政署刑事
    警察局98年12月9 日刑鑑字第0980164285號鑑定書1 份、扣
    案之甲基安非他命37包及現金4000元為其主要論據。惟訊據
    被告於原審羈押訊問、移審訊問、準備程序及審理時均一再
    堅詞否認有何販賣第二級毒品犯行，辯稱：伊係被查獲當天
    12時許向「阿輝」販入甲基安非他命，且係基於供己施用之
    目的而販入甲基安非他命，伊販入的時候就已經包裝好了，
    伊為警查獲後為求交保，才會配合警方，杜撰販賣甲基安非
    他命與「阿弟」等人之說詞，實際上沒有「阿弟」這個人等
    語。
四、經查：
(一)、被告於98年11月19日15時55分許，在臺北縣新莊市○○路56
    4 巷1 弄3 號前為警查獲，並為警扣得甲基安非他命37包（
    驗餘總淨重15.67 公克）及現金4000元之事實，業據被告於
    警詢時、內勤檢察官訊問時、原審準備程序及審理時均供承
    不諱，並有上開甲基安非他命37包、現金4000元扣案可佐。
    扣案之白色晶體37包，經送鑑定後，認驗前總毛重24.46 公
    克（包裝塑膠袋總重約8.71公克），取樣0.08公克，檢出含
    有甲基安非他命之成分，且純度約95％，推估驗前總純質淨
    重約14.96公克（故總淨重為15.75 公克【計算式：24.46－
    8.71＝15.75 】，驗餘總淨重為14.56公克【計算式：24.46
    －8.71－0.08＝14.56 】），亦有前揭臺北市政府警察局大
    安分局搜索扣押筆錄、扣案物品目錄表、內政部警政署刑事
    警察局98年12月9日刑鑑字第0980164285號鑑定書各1份在卷
    可稽，故上情堪信屬實。
(二)、次查，被告於警詢時、內勤檢察官訊問時、原審移審訊問時
    均一致供稱：伊係於98年11月17日12時許購買甲基安非他命
    等語（臺灣板橋地方法院檢察署98年度偵字第32075 號偵查
    卷第14頁、第41頁、原審卷第10頁背面），惟於原審準備程
    序時及審理時竟翻譯前詞，均供稱：伊係於98年11月19日查
    獲當天12時許購得甲基安非他命等語（原審卷第51頁背面、
    第124 頁）。然觀諸被告針對上開供述之差異，於原審準備
    程序時解釋稱：伊之前頭部有受傷云云（原審卷第51頁背面
    ），復於本院審理時解釋稱：伊有吸毒，且看到警察一下在
    搜這個，一下在搜那個，伊看到警察就怕，所以講錯話了云
    云（同上卷第125 頁），已然有異，足見被告於原審準備程
    序時及審理時所稱：伊係於98年11月19日12時許購入甲基安
    非他命云云，顯有憑空杜撰之嫌，否則何須不斷變換理由予
    以解釋。況被告於98年11月19日為警查獲時，距離購買毒品
    之時間較近，記憶應較為清晰，而較無記憶污染、缺損之情
    形發生，且被告於甫查獲時亦較無暇思考案件之利害關係，
    所述應較符合實情，故就被告何時購入甲基安非他命乙節，
    自應以其於警詢時及內勤檢察官訊問時所為之供述（即98年
    11月17日12時許購入），較為可信。被告辯稱：伊係於查獲
    當天12時許販入甲基安非他命云云，尚非可採。
(三)、至被告固於警詢時及內勤檢察官訊問時均供稱：伊於98年11
    月17日12時許向「阿輝」購買甲基安非他命後，剛好在臺北
    縣新莊市○○路○ 段與昌平街口之某網咖店前，遇到綽號「
    阿弟」之男子及其友人，「阿弟」就以1000元之代價向伊購
    買1 小包甲基安非他命，另「阿弟」2 名友人則分別以1000
    元及2000元之代價，各向伊購買甲基安非他命1 小包及1 中
    包，販毒所得共4000元云云（前揭偵查卷第15、41頁）。惟
    嗣於原審羈押訊問、移審訊問、準備程序及審理時均改稱：
    伊並沒有販賣毒品，實際上沒有「阿弟」這個人，伊係為了
    能夠交保才說賣毒品給「阿弟」等人等語（原審卷第10頁背
    面、第51頁背面、第126 頁）。況「阿弟」究係何人？真實
    姓名、年籍為何？與被告有何關係？長相、身高等身體特徵
    為何？均未見檢警於製作筆錄時詳實訊（詢）問，亦未見被
    告具體描述，檢警至今亦未查獲「阿弟」及其友人到案說明
    ，故是否確有「阿弟」其人，亦非無疑。足見被告於警詢時
    及內勤檢察官訊問時所為販賣甲基安非他命與「阿弟」等人
    之自白，容有瑕疵，尚難盡信。
(四)、復按行為人持有之毒品，是否基於販賣營利之意思而販入，
    攸關應否成立販賣毒品、意圖販賣而持有毒品、甚或單純持
    有毒品罪責之判斷，自應以嚴格之證據予以證明；又持有毒
    品之原因不僅一端，基於販賣營利之目的販入毒品而持有、
    或基於非營利之目的而取得毒品並持有（如供自行施用而購
    入等），皆有可能，如無確切證據，自不得僅憑持有毒品之
    數量多寡及毒品包裝方式等情狀，推定為行為人係基於營利
    目的而販入毒品之論據（最高法院97年度台上字第6416號、
    98年度台上字第2210號判決意旨參照）。本件扣案之甲基安
    非他命固經包裝成37包，且區分為小包、中包、大包，總淨
    重為15.75 公克，惟被告販入毒品之目的眾多，除如公訴意
    旨所指供出售牟利外，亦無法排除僅供無償轉讓他人或單純
    供己施用之可能性，揆諸上開說明，自難僅以毒品之數量及
    包裝方式等情狀，據以推定被告有營利之意圖。再觀諸被告
    於警詢時曾供稱：伊購得甲基安非他命後自己回家施用2 包
    等語（前揭偵查卷第14頁），參以卷附鑑定書之鑑定結果，
    1小包以淨重0.17公克計算（同上卷第51頁），則被告至少1
    天可施用淨重0.34公克之甲基安非他命，此亦與卷附行政院
    衛生署管制藥品管理局97年11月7 日管檢字第0970010989號
    函、91年2月1日管檢字第102579號函各1 份所載施用甲基安
    非他命最低致死劑量為1 公克、一般毒癮犯對於甲基安非他
    命之每日濫用劑量為0.14 至0.41 公克等節無違（原審卷第
    147至149頁）。是依被告所供稱之施用情形，扣案之甲基安
    非他命至多可供被告施用約40餘日，足見扣案之甲基安非他
    命與個人施用之數量相較，尚非顯不相當，堪信被告迭於原
    審羈押訊問、移審訊問、準備程序及審理時均一致供稱：伊
    係基於供己施用之意思販入甲基安非他命等語，尚非無據。
    另扣案之現金4000元，取得之來源多端，除被告於警詢時及
    內勤檢察官訊問時曾一度供稱係販毒所得外，亦無其他積極
    證據足以證明係販賣甲基安非他命所得之財物，自亦無法作
    為不利被告之認定。
(五)、檢察官就上開部分上訴意旨略以：「被告為警查獲後，就其
    如何以新臺幣1 萬5000元購入第二級毒品甲基安非他命42包
    後，隨即以4000元之對價販賣第二級毒品甲基安非他命3 包
    予真實年籍不詳、綽號「阿弟」之成年人及「阿弟」之友人
    ，嗣於98年11月17日，因其準備將所購入第二級毒品甲基安
    非他命販購他人，乃攜帶前開販毒所得4000元、扣案之第二
    級毒品甲基安非他命外出，而為警查獲等情，迭據被告於警
    詢、偵訊中自白明確，復有扣案之販毒所得4000元、第二級
    毒品甲基安非他命37包足資佐證，被告之自白應與事實相符
    ，被告本案犯行，應堪認定。又衡諸現今社會毒品濫用，危
    害國民健康與社會安定日益嚴重，治安機關對於販賣或施用
    毒品之犯罪行為，無不嚴加查緝，且在立法政策上，對販賣
    毒品之犯罪行為更律以嚴刑，以達杜絕嚇阻之效，一般人民
    對此均已知悉，而被告不僅有多次施用毒品前科，更曾於87
    年間，在本署87年度偵緝字第1238號被告之兄劉家錡所涉轉
    讓毒品案件偵查中，以證人身分到庭應訊，更無不知之理，
    是被告於案發當場既僅為警查獲持有第二級毒品甲基安非他
    命犯行，上被告於警詢亦自承扣案之第二級毒品甲基安非他
    命37包均為其所有，則被告若無販賣第二級毒品甲基安非他
    命犯行，其可供稱上開扣案甲基安非他命係供己施即可輕易
    卸責，絕無謊稱其有本案販賣毒品之犯行，而自陷重罪之理
    。況毒品因保存不易，容易變質，是以施用毒品者通常不會
    一次購買大量以囤積備用，若被告僅為單純供己施用毒品之
    用，其儘可於有需要時再行向他人購入，要無一次購入大量
    毒品之必要，被告若未有販賣犯行，何須一次購入大量毒品
    ？何須身攜前述量大價昂之甲基安非他命，徒增為警查獲持
    有或施用毒品之風險暨價昂毒品遭查扣之財產損失？亦足認
    被告所辯之詞，不足採信。被告雖於羈押訊問、移審訊問、
    原審審理中均否認犯行，辯稱其係遭警方誘導，始會承認販
    賣毒品等語；然被告並未遭警察、檢察官以刑求、恐嚇或其
    他不正方法取供，且被告接受警察製作筆錄時，過程並無中
    斷，亦無人誘導被告如何回答等情，既為被告所自承，堪認
    被告前揭所辯，皆臨訟卸責之詞，要無可採。末以原審判決
    以本案並未查獲「阿弟」及其友人到案說明，是否確有「阿
    弟」其人，亦非無疑，而認被告之自白，容有瑕疵；惟被告
    既於本署內勤檢察官訊問後，隨即翻異前詞，否認犯行，已
    如前述，則被告豈有再供出向其購入第二級毒品甲基安非他
    命之買家身分可能性。而原審竟以被告於羈押訊問、移審訊
    問、原審審理中翻異之辯解與警詢、偵訊自白不一，即遽認
    被告自白難以遽採，原審判決認定事實顯有違誤」云云。惟
    查被告於警詢、偵查（內勤檢察官）時固自白其犯行，而其
    自白亦具任意性，惟按被告之自白，不得作為有罪判決之唯
    一證據，仍應調查其他必要之證據，以察其是否與事實相符
    ，為刑事訴訟法第156條第2項所明文規定。查被告自白其係
    向「阿弟」者買入上開第二級毒品甲基安非他命，惟「阿弟
    」始終未被查獲，亦查無資料足證有「阿弟」者。再者被告
    被查獲之第二級毒品甲基安非他命雖有37包之多，惟其數量
    僅淨重15.75公克，若每天施用0.34公克，足供約1個半月（
    46.32天）施用，尚符常情。又扣案之4000 元亦乏證據佐證
    係被告販賣第二級毒品甲基安非他命所得，從而被告上開自
    白尚不足以為其販賣第二級毒品甲基安非他命之論據。檢察
    官此部分上訴意旨，仍執陳詞，尚乏依據，即非可取。
    綜上所述，被告固於警詢時及內勤檢察官訊問時自承販賣甲
    基安非他命與他人，惟除此有瑕疵之自白外，別無購毒者之
    指證、通訊監察譯文、通聯紀錄等其他積極證據足以佐證被
    告販賣第二級毒品犯行；且被告堅稱係基於供己施用之目的
    而販入上開扣案之甲基安非他命，亦查無積極證據足以認定
    被告主觀上有販賣甲基安非他命以牟利之意圖。依檢察官所
    指之證據方法，尚不足以證明上開販賣第二級毒品之犯罪事
    實達無合理懷疑之程度，此外，復查無其他積極證據足資證
    明被告有何販賣第二級毒品犯行，揆諸首開說明，基於「罪
    證有疑，利於被告」之原則，不能證明被告此部分構成犯罪
    。惟此部分犯行與上開論罪科刑部分，有實質上乙罪之關係
    ，爰不另為無罪之諭知。
據上論斷，應依刑事訴訟法第369條第1項前段、第364條、第299
條第1項前段，毒品危害防制條例第11條第2 項、第18條第1項前
段、第47條第1項、第38條第1項第2款，判決如主文。
本案經檢察官鄭龍照到庭執行職務。
中    華    民    國    99    年    6     月    29    日
                  刑事第三庭  審判長法  官  陳博志
                                    法  官  劉興浪
                                    法  官  許文章
以上正本證明與原本無異。
如不服本判決，應於收受送達後10日內向本院提出上訴書狀，其
未敘述上訴之理由者並得於提起上訴後10日內向本院補提理由書
（均須按他造當事人之人數附繕本）「切勿逕送上級法院」。
被告就持有第二級毒品部分不得上訴。
                                    書記官  蔡慧娟
中    華    民    國    99    年    6     月    29    日
附錄：本案論罪科刑法條
毒品危害防制條例第11條第2項
持有第二級毒品者，處2 年以下有期徒刑、拘役或新臺幣3 萬元
以下罰金。

司法院資訊處製作；財團法人民間司法改革基金會備份。
